# 请教陈版主，关于飞行培训学校收入成本确认问题

提问人：echo_quer 时间：2011-12-27 14:15:37
陈版主，我现在遇到一个问题，在审一所飞行培训学校时，其收入按与学员签订的培训合同中计费标准的内容分别确认收入：①招飞费用、住宿费、教学课本费、服装费、保险、体检费等于提供服务时一次性确认收入；②理论培训按学员学时分阶段确认收入；③飞行培训、高性能培训按学员统计的飞行小时分阶段确认收入。但成本基本是固定的，也就是每一期培训班所发生的成本都是实际发生的，没有按飞行小时分阶段结转。这样，会造成毛利率忽高忽低，没有可比性。但如果成本不按实际发生的结转，也说不过去，因为每期发生的折旧费用、教员的工资都是固定的，并没有按飞行小时来，也就是不管飞不飞，都得发生这么多的成本。那请教陈版主，这种情况应该怎样处理呢？

回答人：chenyiwei
回复 echo_quer 的帖子
没有接触过此类特殊行业的实务。但根据你说的情况，个人理解目前的会计处理还是能够反映真实情况的，即营业成本大部分都是固定成本。不建议为了人为平滑毛利率而不恰当地采用待摊、预提等手段。
请其他具有类似行业会计、审计实务经验的网友协助，谢谢！